pt-BR: Casa e jardim > Produtos de cozinha e aparelhos de jantar > Acessórios para eletrodomésticos de cozinha > Acessórios para espremedores: Parafusos sem-fim; Coletores de suco; Lâminas de substituição para espremedor de frutas; Recipientes para polpa; Empurrador; Cestos coadores
ru: Дом и сад > Кухня и сервировка стола > Аксессуары для кухонной техники > Аксессуары для соковыжималок: Шнековые винты; Контейнеры для сока; Сменные ножи для соковыжималки; Контейнеры для жмыха; Толкатели для соковыжималок; Фильтрующие сетчатые корзины
ja: ホーム・ガーデン > キッチン・ダイニング > キッチン家電関連用品 > ジューサー関連用品: オーガースクリュー; ジュースコレクター; ジューサー用替刃; 果肉コンテナー; プッシャー本体; ストレーナーバスケット
hu: Otthon és kert > Konyha és étkező > Konyhaigép-kiegészítők > Gyümölcsfacsaró-kiegészítők: Csigacsavarok; Gyümölcsfacsaró-gyűjtők; Gyümölcscentrifuga-cserepengék; Pépgyűjtők; Tolótestek; Szűrőkosarak
pl: Dom i ogród > Kuchnia i jadalnia > Akcesoria do sprzętów kuchennych > Akcesoria do wyciskarek soków: Ślimaki; Pojemniki na sok; Ostrza wymienne do wyciskarek; Pojemniki na pulpę; Popychacze wyciskarki; Sitka do wyciskarek
ro-RO: Casă și grădină > Bucătărie și sufragerie > Accesorii pentru electrocasnice de bucătărie > Accesorii storcător: Șuruburi tip șnec; Recipiente pentru colectarea sucului; Lame de schimb pentru storcător; Recipiente pentru pulpă; Accesorii pentru împins; Coșuri de scurgere
th: บ้านและสวน > ห้องครัวและการรับประทานอาหาร > อุปกรณ์เครื่องใช้ในครัว > อุปกรณ์สำหรับที่คั้นน้ำผลไม้: เกลียวอัดคั้นน้ำผลไม้; เครื่องเก็บน้ำผลไม้; ใบมีดสำรองสำหรับเครื่องคั้นน้ำผลไม้; ภาชนะใส่กาก; ไม้ดัน; ตะแกรงกรอง
sk-SK: Dom a záhrada > Kuchyňa a jedáleň > Príslušenstvo pre kuchynské spotrebiče > Príslušenstvo pre odšťavovače: Skrutky vrtákov; Odšťavovače; Náhradné čepele odšťavovača; Nádoby na vlákninu; Stláčače; Sitkové koše
cs: Dům a zahrada > Kuchyně a jídelny > Kuchyňské spotřebiče – příslušenství > Odšťavňovače – příslušenství: Šnekové šrouby; Nádoby na šťávu; Náhradní čepele odšťavňovače; Nádoby na vlákninu; Těla pěchovadla; Filtrační koše
nl: Huis en tuin > Keuken en eetkamer > Accessoires voor keukenmachines > Accessoires voor fruitpersen: Grondboorschroeven; Opvangers voor sap; Vervangmessen voor sapcentrifuges; Pulpcontainers; Duwlichamen; Zeefmandjes
bg-BG: Дом и градина > Кухня и трапезария > Аксесоари за кухненски уреди > Аксесоари за сокоизстисквачка: Шнекови винтове; Контейнери за сок; Резервни остриета за сокоизстисквачки; Контейнери за пулпа; Бутала за сокоизстисквачки; Кошници за отцеждане
hr-HR: Dom i vrt > Kuhinja i blagovaonica > Pribor za kuhinjske aparate > Pribor za sokovnike: Vijci za svrdlo; Sakupljači soka; Zamjenske oštrice za sokovnik; Spremnici za pulpu; Alati gurači; Košare za cijeđenje
en: Home & Garden > Kitchen & Dining > Kitchen Appliance Accessories > Juicer Accessories: Auger Screws; Juice Collectors; Juicer Replacement Blades; Pulp Containers; Pusher Bodies; Strainer Baskets
fi: Koti ja puutarha > Keittiö ja ruokailu > Keittiölaitteiden lisätarvikkeet > Mehustimen lisätarvikkeet: Mehustimen ruuvit; Mehunkeräysastiat; Mehustimen vaihtoterät; Hedelmälihasäiliöt; Työntölaitteet; Siiviläkorit
vi: Nhà và vườn > Phòng bếp và phòng ăn > Phụ kiện đồ dùng nhà bếp > Phụ kiện dụng cụ ép trái cây: Trục vít máy ép chậm; Bộ gom nước ép; Lưỡi dao thay thế cho máy ép trái cây; Hộp đựng cùi; Thân máy đẩy; Rây lọc bã trái cây
lt-LT: Namai ir sodas > Virtuvė ir valgomasis > Virtuvės prietaisų priedai > Sulčiaspaudžių priedai: Sraigtiniai varžtai; Sulčių rinktuvai; Atsarginiai sulčiaspaudės peiliai; Išspaudų rinktuvai; Stūmoklių korpusai; Sietelių krepšeliai
fr: Maison et jardin > Arts de la table et arts culinaires > Accessoires petit électroménager > Accessoires pour presse-agrumes: Vis de tarière; Collecteurs de jus; Lames de rechange pour extracteur de jus; Conteneurs de pulpe; Embouchures; Paniers filtrants
zh-TW: 居家和庭園 > 廚房與餐廳 > 廚房電器配件 > 果汁機配件: 螺旋推進器; 果汁集裝皿; 榨汁機替換刀片; 排渣收集盒; 榨汁器; 濾籃
zh-CN: 家居与园艺 > 厨房/餐厅 > 厨房电器配件 > 榨汁机配件: 螺旋推进器; 果汁收集器; 榨汁机替换刀片; 果浆容器; 推进器主体; 滤篮
de: Heim & Garten > Küche & Esszimmer > Zubehör für Küchengeräte > Entsafterzubehör: Presswalzen; Saftsammler; Ersatzklingen für Entsafter; Fruchtfleischbehälter; Drücker-Körper; Siebkorb
it: Casa e giardino > Cucina e pranzo > Accessori strumenti cucina > Accessori spremiagrumi: Viti a coclea; Raccogli-succo; Lame di ricambio per spremiagrumi; Contenitori per estrattore di succo; Corpi spingitori; Cestelli filtranti
sl-SI: Dom in vrt > Kuhinja in jedilnica > Dodatki za kuhinjske aparate > Dodatki za sokovnike: Vijaki za svedre; Zbiralniki za sok; Nadomestna rezila za sokovnike; Posode za kašo; Potiskala; Cedilne košare
el: Σπίτι & κήπος > Κουζίνα & τραπεζαρία > Αξεσουάρ οικιακών συσκευών > Αξεσουάρ αποχυμωτών: Κοχλίες μεταφοράς (auger); Συλλέκτες χυμών; Ανταλλακτικές λεπίδες αποχυμωτή; Δοχεία πολτού; Σώματα πίεσης; Καλάθια φίλτρου
sv: Hem och trädgård > Kök och matsal > Tillbehör till köksapparater > Tillbehör till juicepressar: Matarskruvar; Juiceuppsamlare; Ersättningsblad för juicemaskiner; Behållare för fruktkött; Påtryckare; Silkorgar
ko: 가정/원예 용품 > 주방/식탁 > 주방가전 부대용품 > 주서기 부대용품: 오거 스크루; 주스 콜렉터; 착즙기 교체용 칼날; 펄프통; 푸셔 본체; 거름망 바스켓
nb: Hjem og hage > Kjøkken og spiserom > Tilbehør til kjøkkenapparater > Tilbehør til juicemaskiner: Borblad til hagebor; Juicesamlere; Erstatningsblader til juicemaskin; Beholdere til fruktkjøtt; Pusherinnmat; Silkurver
pt-PT: Casa e jardim > Cozinha e refeições > Acessórios de aparelhos domésticos > Acessórios para máquina de sumo: Parafusos sem-fim; Coletores de sumo; Lâminas de substituição para máquina de sumo; Recipientes para polpa; Instrumentos para pressionar; Cestos de coador
da: Hjem og have > Køkken og spisestue > Køkkenapparater – tilbehør > Saftpresser – tilbehør: Snegleskruer; Juicesamlere; Udskiftningsblade til juicepressere; Frugtkødbeholdere; Skubbere; Sikurve
tr: Ev ve Bahçe > Mutfak ve Yemek > Mutfak Aleti Aksesuarları > Meyve Sıkacağı Aksesuarları: Burgu Vidalar; Meyve Suyu Toplayıcılar; Meyve Sıkacağı Yedek Bıçakları; Posa Kapları; İtici Gövdeler; Süzgeç Sepetleri
es: Casa y jardín > Cocina y comedor > Accesorios para aparatos de cocina > Accesorios para exprimidores: Tornillos sinfín; Recolectores de zumo; Cuchillas de repuesto para exprimidor; Contenedores de pulpa; Cuerpos de empuje; Cestas coladoras